---
title: "ObtenerdDatosWB"
author: "Emiliano Villicaña"
date: "4/14/2020"
output: html_document

```{r, echo = T, results = 'hide'}

## Una manera muy ineficiente de verificar si estan o no instalados e instalarlos en caso de que no.
lista <- c('wbstats', 'tidyverse')
for(i in lista){
  if(! i %in% installed.packages()){
    install.packages(i, dependendcies = T)
  }
  require(i)
}
library(wbstats)
library(tidyverse)
library(knitr)
```

## Obtener datos de Banco Mundial (Pequeño ejemplo)
Para obtener datos de WB utilizaremos una API.

```{r}
gdp <- wbsearch(pattern = 'GDP per capita', fields = 'indicator')
head(gdp)
```
Encontramos que nuestra variable a buscar y la ponemos en una variable nueva porque es una buena práctica si quieres buscar otra después.

```{r}
variable_a_buscar <- 'NY.GDP.PCAP.CD'

```

La descargamos para México, EUA y Canadá

```{r}
pib <- wb(country = c('MX','US','CA'), indicator = variable_a_buscar, startdate = 1960, enddate = 2019)
```

Y creamos una gráfica sencilla

```{r}
pib %>% 
  mutate(date = as.numeric(date)) %>% 
  ggplot(aes(x = date, y = value, col = country)) + geom_line() + geom_smooth()
```

