---
documentclass: jss
author:
  - name: Emiliano Villicaña García
    affiliation: UNAM FE
    email: \email{villiem@ciencias.unam.mx}
    url: github.com/villiem
  - name: Eduardo Aguilar Vázquez
    affiliation: UNAM FE
title:
  formatted: "Proyecto Final"
  # If you use tex in the formatted title, also supply version without
  plain:     "Proyecto Final"
  # For running headers, if needed
  short:     "Probabilidad y Estadística 2020-2"
preamble: >
  \usepackage{amsmath}
output: rticles::jss_article
---

# Instrucciones

##El proyecto constará de dos partes con una duración de una semana respectivamente. Para la primera parte deberán elegir una pregunta, misma que se responderá a través de los datos de instancias oficiales. Así como crear una gráfica sencilla que represente la pregunta que eligieron. Para la segunda parte, harán la presentaciónn de su pantalla y nos describirán su código.  Veamos las instrucciones de la Parte 1:

## Deberás responder una pregunta de tu interés, la cual deberá sustentarse con datos de instancias oficiales. Algunos ejemplos son: 

\begin{itemize}
\item ¿Cuánto creció el desempleo?
\item ¿Cuál fue el número de contagiados de COVID-19 en el mes de Marzo?
\item ¿Qué producto se vende más en el negocio de mis papás?
\item ¿Cuál es el país con menor brecha de género?
\end{itemize}


## Necesitarás que existan datos e importarlos.

Recuerden la importancia del manejo de datos, siempre los vamos a necesitar para trabajar, es nuestra herramienta para darle vida a la teoría, por ello es recomendable que sepan dónde encontrar rapidamente la información y que tenga un formato sencillo (.xlsx, .csv, .txt) o de la API de Banco Mundial.

## Describir sus datos y hacer transformaciones

Una vez que tengan los datos deberán describirlos contestando las siguientes preguntas:
\begin{itemize}
\item ¿Cuántos datos tengo?
\item ¿Qué tipo de variables son?
\item ¿Están en el formato correcto?
\item ¿Tengo errores de captura o datos imposibles?
\end{itemize}

Dependiendo de su pregunta necesitarán crear variables, agrupar, filtrar, obtener estadística descriptiva, etc.

## Realicen una gráfica sencilla
Dependiendo del tipo de relación o variables que tengan, deberán elegir la gráfica que mejor represente su pregunta.



# Ejemplo. 
Este será uno sencillo, es recomendable empezar con información que ya sabemos para validar el procedimiento. ¿Cuántos confirmados tenemos de COVID-19 al día de hoy? Sabemos que hay 71,105 veremos si concuerda.





```{r message=FALSE, warning=FALSE}
library(tidyverse)
library(covidMex)
```


```{r}
df <- covidOfficialMx()
df %>%
  filter(RESULTADO == 'Positivo a SARS-CoV-2') %>% ## Esto debería ser una etiqueta como 1,2,3
  tally()
```

Como el dato concuerda podemos adentrarnos más.
De los confirmados ¿Cuántos son hombres y cuántos son mujeres?

```{r}
df %>%
  filter(RESULTADO == 'Positivo a SARS-CoV-2') %>% ## De verdad, esto debería ser una etiqueta como 1,2,3
  group_by(SEXO) %>%
  tally()
```

De los confirmados por sexo ¿Cuál es la distribución de edad?

```{r}
confirmados <- df %>%
  filter(RESULTADO == 'Positivo a SARS-CoV-2')
mu <- confirmados %>% group_by(SEXO) %>% summarise(media = mean(EDAD))
ggplot(confirmados,aes(x = EDAD, col = SEXO)) + geom_bar(stat = 'count', position = 'dodge') +
   geom_vline(data = mu, aes(xintercept=media, color=SEXO),
             linetype="dashed") + ## Ahora la hacemos bonita
  theme_linedraw() + labs(
    title = "Distribución de edad de los confirmados de COVID-19 por sexo",
    subtitle = 'Elaborada como ejemplo para la práctica de \nla clase de Probabilidad y Estadística, UNAM FE',
    caption = 'Elaboración propia con datos de la Secretaría de Salud',
    x = 'Edad',
    y = 'Distribución' )
  
```




