---
title: "Gráficas con R"
author: "Emiliano Villicaña"
date: "4/30/2020"
output: html_document
---
Haremos algunas gráficas, para ello necesitaremos 3 bibliotecas.
quita el # si tienes problemas
```{r, echo=FALSE}

#install.packages(c('tidyverse', 'wbstats', 'ggthemes', 'knitr'))
library(tidyverse)
library(wbstats)
library(knitr)
library(ggthemes)
```

Ahora pasaremos a conseguir datos.
Lo que hace es buscar dentro de los indicadores del Banco Mundial
cualquier palabra que se parezca a 'GDP per capita'
intenta cambiarla por poverty, expenditure, etc.
```{r}
var1 <- wbsearch(pattern = 'GDP per capita', fields = 'indicator')
kable(head(var1))
```
Ahora basicamente tenemos un montón de variables que cumplen nuestro criterio, utilizaremos la variable NY.GDP.PCAP.CD
Como una buena costumbre de progrmación las variables siempre están aparte y en este caso tenemos que ponerle comillas.
```{r}
var2 <- 'NY.GDP.PCAP.CD'
```
La buscamos, en country podemos poner los países que nos interesan y cambiar las fechas a nuestro gusto
```{r}
gdp <- wb(country = 'all', indicator = var2, startdate = 1990, enddate = 2019)
kable(head(gdp))
```

Select() selecciona las variables, necesita dos argumentos, de dónde y qué variables.
```{r}
gdp_despues_de_select <- select(gdp, country, date, value)

```
En este caso le dijimos selecciona de gdp las variables country, date y value.
```{r}
kable(head(gdp_despues_de_select))
```
 Filter() selecciona renglones, en este caso regresará al país México (%in% en lugar de == es recomendable)
```{r}
mexico <- filter(gdp, country == 'Mexico')
```
Debido a que nuestras fechas están declaradas como strings y no como números es necesario cambiarla.
```{r}
comparacion <- filter(gdp, country %in% c('Brazil', 'Mexico'))
comparacion <- mutate(comparacion, country = as.factor(country),
                      date = as.numeric(date))

```
Ahora la parte larga de cada paso de la gráfica
```{r}
ggplot(comparacion, aes(x = date, y = value, col = country)) +
## ggplot grafica, te pide de donde gráficar, y los ejes.
  ## En esta ocasión el color cambia dependiendo el país.
  geom_line() + ## El tipo de gráfico que queremos, intenta usar otro
  theme_economist_white() + ## El tema
  labs(title = 'Gráfica de Brasil y México', ## Título del gráfico
                      subtitle = 'PPC en dólares a precios constantes de 2010', ## Subtitulo
                      caption = 'Elaboracion con datos de BM', ## Pie de página
                      x = 'Años', ## estoy cambiando las x a años
                      y = 'PIB per Capita') + ## grafica terminada 
  theme(legend.position = 'top') + ## tema para la posicion
  scale_y_continuous(breaks = seq(8000, 12000, 1000)) # la escala de las y
```
Ahora haremos el ciclo for.
```{r}
gdp <- as_tibble(gdp) ##Transformamos a tibble
```
Como existen regiones y países, nos quedaremos solo con los países

```{r}
which(gdp$country%in%'Afghanistan')

solo_regiones <- gdp[-(1311:6907),]
solo_paises <- gdp[1311:6907,]

paises <- unique(solo_paises$country)

```
Hacemos el ciclo solo para 10 países
```{r}
for (i in paises[1:10]) {
  df <- filter(gdp, country == i)
  print(ggplot(df, aes(x = date, y = value)) + geom_line() +
    theme_economist_white() + labs(title = paste('Pib per capita de : ',i),
                                   subtitle = 'PPC en dólares a precios constantes de 2010',
                                   caption = 'Elaboracion con datos de BM',
                                   x = 'Años', ## estoy cambiando las x a años
                                   y = 'PIB per Capita'))
}
```
